【裁判字號】    92,上易,1582
【裁判日期】    921225
【裁判案由】    違反毒品危害防制條例
【裁判全文】
臺灣高等法院高雄分院刑事判決          九十二年度上易字第一五八二號
    上  訴  人
    即  被  告  甲○○
右上訴人因違反毒品危害防制條例案件，不服臺灣高雄地方法院九十二年度易字第二
一００號中華民國九十二年十月二十八日第一審判決（起訴案號：臺灣高雄地方法院
檢察署九十二年度毒偵字第四０七二號），提起上訴，本院判決如左：
      主      文
上訴駁回。
      理      由
一、公訴意旨略以：被告甲○○前因施用毒品案件，經強制戒治後於九十二年一月二
    十九日戒治期滿，由臺灣高雄地方法院檢察署於九十二年四月二十一日以九十二
    年度戒毒偵字第一七二號為不起訴處分在案。詎五年內仍未戒除毒癮，又自九十
    二年三月底起至同年五月二十四日止，連續在桃園縣施用第二級毒品安非他命，
    為警於同年五月二十七日，在高雄市苓雅區○○○路大遠百貨前查獲，扣得第二
    級毒品安非他命約六十八公斤。案經高雄港務警察局報告偵辦，因認被告有犯毒
    品危害防制條例第十條第二項之施用第二級毒品罪嫌。
二、按案件由犯罪地或被告之住所、居所或所在地之法院管轄；無管轄權之案件，應
    諭知管轄錯誤之判決，並同時諭知時移送於管轄法院，此為刑事訴訟法第五條第
    一項、第三百零四條所明定。經查本件被告甲○○之住所地位於桃園縣中壢市○
    ○○路八四六巷三弄二一號，有個人基本資料查詢結果一份可稽，且被告堅詞其
    施用第二級毒品之地點均在桃園縣中壢市○○○路九一八號一樓，從未在高雄縣
    市施用第二級毒品等語，且亦查無被告曾於高雄縣、市施用第二級毒品之證據資
    料，再被告於九十二年八月二十九日即送往臺灣屏東戒治所強制戒治，有臺灣高
    雄地方法院法務部在監在押資料表可按，本件於民國九十二年九月二十四日繫屬
    於原審時，被告之所在地已非在原審管轄地，從而，被告之住所地、犯罪地及所
    在地均未在原審管轄區域內，此外亦未見被告在原審管轄區域內存有居所，則原
    審就本件起訴之犯行，並無任何土地管轄權，是檢察官向本院提起公訴，揆諸首
    開規定，自有未合。則原審逕行諭知管轄錯誤之判決，並斟酌被告現於臺灣屏東
    戒治所強制戒治，認應移送所在地管轄法院即臺灣屏東地方法院較為適宜。經核
    原判決於法尚無不合，被告上訴意旨，未明理由，空言指摘原判決不當，為無
    理由，應予駁回，並不經言詞辯論為之。
四、據上論斷，應依刑事訴訟法第三百六十八條、第三百七十二條，判決如主文。
中    華    民    國     九十二     年      十二      月      二十五    日
                              臺灣高等法院高雄分院刑事第三庭
                                  審判長法官  周賢銳
                                        法官  黃建榮
                                        法官  謝宏宗
右正本證明與原本無異。
不得上訴。
                                      書記官  賴梅琴
中    華    民    國     九十二     年      十二      月      二十六    日
                                                                        Ｑ


司法院資訊處製作；財團法人民間司法改革基金會備份。
